臺灣臺南地方法院臺南簡易庭民事判決
111年度南簡字第549號
原      告  盧嘉佑  
訴訟代理人  蘇文斌律師
            許婉慧律師
            郭子誠律師
            方彥博律師
被      告  李彰笙  

訴訟代理人  阮靜瑜  

上列當事人間請求遷讓房屋等事件，經本院臺南簡易庭於民國11
1年11月3日言詞辯論終結，判決如下：
    主      文
被告應給付原告新臺幣17,317元，及其中新臺幣16,126元部分自
民國111年4月28日起，其中新臺幣1,191元部分自民國111年8月1
9日起，均至清償日止，按週年利率百分之5計算之利息。
原告其餘之訴駁回。
訴訟費用由被告負擔10分之1，餘由原告負擔
本判決第1項得假執行。但被告如以新臺幣17,317元為原告預供
擔保，得免為假執行。 　　
    事實及理由
壹、程序方面：按訴狀送達後，原告不得將原訴變更或追加他訴
    ，但擴張或減縮應受判決事項之聲明者，不在此限，民事訴
    訟法第255條第1項第3款定有明文。本件原告起訴時聲明第1
    、2項原係請求：「一、被告應將門牌號碼臺南市○○區○○路0
    0號之房屋及地下一樓之停車位內渠所有之物品騰空，並遷
    讓返還予原告。被告亦應返還系爭房屋鑰匙。二、被告應給
    付原告新臺幣（下同）196,126元，及自起訴狀繕本送達翌
    日起至清償日止，按週年利率百分之5計算之利息，暨自民
    國111年4月1日起至返還第1項房屋暨停車位之日止，按月給
    付原告40,000元。」嗣於111年8月15日以民事陳報狀變更訴
    之聲明為：「一、被告應將門牌號碼臺南市○○區○○路00號之
    房屋及地下一樓之停車位內渠所有之物品騰空，並遷讓返還
    予原告。被告亦應返還系爭房屋鑰匙。二、被告應給付原告
    197,317元，及自起訴狀繕本送達翌日起至清償日止，按週
    年利率百分之5計算之利息，暨自111年4月1日起至返還第1
    項房屋暨停車位之日止，按月給付原告40,000元。」其後復
    於111年10月28日以民事更正訴之聲明暨準備㈤狀更正訴之聲
    明為：「一、被告應將門牌號碼臺南市○○區○○路00號之房屋
    及地下一樓之停車位內渠所有之物品騰空，並遷讓返還予原
    告。被告亦應返還系爭房屋鑰匙。二、被告應給付原告196,
    126元，及自起訴狀繕本送達翌日起至清償日止，按週年利
    率百分之5計算之利息，暨自111年4月1日起至返還第1項房
    屋暨停車位之日止，按月給付原告40,000元。三、被告應給
    付原告1,191元，及自111年8月19日起至清償日止，按週年
    利率百分之5計算之利息。」核與前揭規定相符，應予准許
    。
貳、實體方面：
一、本件原告起訴主張：
　㈠原告為坐落臺南市○○區○○段0000地號及其上同段2178建號即
    門牌號碼臺南市○○區○○路00號房屋（下稱系爭房屋）、同段
    2169建號即門牌號碼臺南市○○區○○00街00號地下一樓停車位
    （權利範圍3/96，編號131，下稱系爭停車位）之所有權人
    。被告於109年7月6日與原告簽訂房屋租賃契約書，約定由
    原告將系爭房屋及停車位出租予被告所獨資經營之「媜館汗
    蒸美容」營業使用，雙方並約定租賃期間為自109年4月29日
    起至119年2月4日止，租金為每月40,000元；該租賃契約書
    並經本院所屬民間公證人余乾慶事務所公證在案（109年度
    南院民公慶字第01113號公證書）。詎被告自0年8月後即未
    曾給付租金，至今累計達2月以上，經原告於110年9月7日以
    新營郵局第166號存證信函定7日期限催告被告給付，卻遭被
    告故意拒受。嗣兩造雖曾進行協商，原告同意110年8月、9
    月免收租金，110年10月至12月每月收取20,000元租金，被
    告應於110年12月31日搬遷，惟被告迄今不僅未為搬遷，亦
    未繳納租金，依系爭租約第11條第2項約定，兩造已於110年
    12月31日合意終止系爭租約，被告應立即遷讓交還系爭房屋
    。
　㈡又被告自110年9月起即未依約定繳納管理費、水電費等，由
    原告代繳積欠⑴自110年9月起至111年2月止之水費共171元、
    ⑵自110年10月起至111年3月止之管理費共13,050元、⑶自110
    年9月起至111年3月止之電費共2,905元（前開金額合計為16
    ,126元），及⑷111年5月、7月之電費共1,191元。另原告同
    意110年8月、9月免收租金，110年10月至12月每月收取20,0
    00元租金，且被告應於110年12月31日搬遷，惟被告至今均
    未履行，故自111年1月起，被告應依系爭租約第11條第3項
    約定給付每月租金40,000元。從而，被告應給付原告110年1
    0月至12月租金60,000元（20,000元×3）、111年1月至3月違
    約金120,000元（40,000元×3）、110年9月至111年3月之水
    電費與管理費用16,126元（合計196,126元）及法定遲延利
    息，暨自111年4月1日起至被告遷讓返還系爭房屋及停車位
    之日止，按月給付原告相當於租金之不當得利40,000元，併
    給付111年5月、7月之電費共1,191元及法定遲延利息。
　㈢系爭房屋目前已無滲漏水之情，應可達租賃之目的：
　　⒈本件應由被告就系爭房屋於交付之初為漏水屋及目前仍有
      滲漏水之情，負舉證之責：
　　　⑴兩造簽訂系爭租約後，迄至110年5月間疫情爆發前，被
        告均可在系爭房屋正常營業，且有如期繳付租金，顯見
        原告於交付系爭房屋時，確實有提供合於兩造約定使用
        、收益狀態之租賃物。嗣原告訴請被告遷讓房屋，並繳
        交積欠之租金及返還不當得利等，業已舉證證明被告未
        繳交租金之事實，被告對此亦不否認，僅爭執系爭房屋
        於交付之初即為漏水屋，且迄今仍有漏水云云，則參酌
        臺灣高等法院102年度重上更㈠字第57號判決意旨，自應
        由被告就系爭房屋是否為漏水屋負舉證責任。
　　　⑵再參以本院110年度簡上字第161號民事判決，被告既以
        系爭房屋為漏水屋且迄今仍在漏水為由，拒絕給付租金
        ，自應該由被告就系爭房屋是否為漏水屋及迄今是否仍
        在漏水，負舉證責任。至最高法院86年度台上字第3490
        號判決僅說明出租人負有使承租人能依約定使用、收益
        租賃物之積極義務，並認為若承租人之使用、收益租賃
        物受有妨害或妨害之虞時，不問其原因或侵害種類，出
        租人均應以適當方法除去及防止之等語，尚難據此認定
        原告需就系爭房屋於交付時是否為漏水屋，及迄今是否
        仍繼續漏水乙情負舉證責任。　
      ⑶細繹被告使用系爭房屋之時間順序，兩造於109年7月6日
        簽訂系爭租約，被告隨即開始使用系爭房屋，直至110
        年5月間媜館汗蒸美容歇業，系爭房屋均無發生滲漏水
        之情形，顯見在109年7月6日至110年5月間，系爭房屋
        在使用、約定上均符合兩造之約定；又110年9月5日維
        修師傅前往系爭房屋三樓進行引水、止流後，系爭房屋
        迄今未再有滲漏水之情形，且被告所提出之照片亦無法
        證明系爭房屋迄今仍在滲漏水，故可認定110年9月5日
        迄今，系爭房屋在使用、約定上均符合兩造之約定。因
        此有疑問者應在於110年5月間疫情開始後（恰為氣候轉
        趨炎熱、冷氣使用頻繁之時）至110年9月5日排水完畢
        期間，系爭房屋是否有滲漏水而不合於使用、收益之目
        的？
　　⒉原告有交付或保持系爭房屋合於約定使用、收益之狀態：
　　　⑴被告於110年9月1日通知原告系爭房屋有漏水而需修繕，
        原告旋即於翌日前往查看並委人找尋原因，並於發見漏
        水原因後，立即通知被告並請維修師傅處理，再於110
        年9月5日先完成三樓之止水、引流後即為後續之修繕處
        理，而於三樓漏水修繕後，系爭房屋即未再有繼續滲漏
        水之情形，可見原告於接獲需修繕之通知即有立刻處理
        並完善，並無所謂拒絕修繕或未予修繕之情形，是原告
        已盡出租人之修繕義務，且系爭房屋進水之原因，係因
        三樓冷氣排水管連結大樓排水管的交界處堵塞並導致滴
        水，系爭房屋本身並無任何瑕疵。
　　　⑵系爭房屋斯時仍由被告承租占有中，原告無法恣意進入
        ，且原告於110年9月6日下午5時33分即有向被告詢問何
        時可開始後續之修繕工作，惟被告均未給予原告明確之
        答覆，僅執著於房租之給付及裝潢之損害賠償，故原告
        根本無法進入系爭房屋處理，故原告僅得就三樓之部分
        進行引水、止流。
      ⑶兩造於109年1月6日即簽訂系爭租約，原告於109年3、4
        月間裝潢完畢後即開始使用系爭房屋直至隔年5月，途
        中歷經裝潢及雨季，長達1年均未發生漏水之情形，應
        可認定系爭房屋本身並無漏水之情形。
　  ⒊被告有未盡善良管理人注意義務保管系爭房屋之情：被告
      向原告承租系爭房屋係為經營汗蒸幕、瘦身美容及按摩，
      而110年5月間因新冠病毒疫情急遽惡化，中央流行疫情指
      揮中心將全國之疫情警戒提升至第三級，被告所經營事業
      屬於受管制之美容按摩業，因而必須暫停營業，直至110
      年8月間疫情趨緩後為準備重新營業，被告才再次前往系
      爭房屋查看，並迄至110年9月1日始告知原告有漏水之情
      ，致系爭房屋於有漏水情形發生時，未能及時通知原告處
      理，顯見被告已違反善良管理人之注意義務，故媜館汗蒸
      美容之裝潢及經營設備有所損害，自均不可歸責於原告。
　㈣系爭租約確實業經兩造合意於110年12月31日終止（先位主張
    ）：
　　⒈兩造關於系爭租約於110年12月31日終止，僅有口頭協議，
      並無書面簽署，惟被告曾於110年11月間自行向原告告知
      ：「現在已逐步拆遷110年10月11月份的房租請從房屋押
      金扣～」，並經原告回覆：「那就請你拆除連同鑰匙歸還
      」；另原告於110年10月6日下午6時許以LINE告知被告：
      「還是要請您這邊做決定是否續租，如果不要的話那就如
      同那天談的，年底為止我們這邊願意10-12月份減租到一
      半，且必須恢復原本出租給您的狀態」等語；復於110年1
      0月8日下午2時42分許以LINE告知被告：「若是不租的話
      就如同上次協議的到12月份為止我們願意將租金調降至2
      萬，而到12月底請將房屋回歸原狀歸還我們」等語，足證
      系爭租約業經兩造合意於110年12月31日終止。
　　⒉若本院認定系爭租約未經兩造合意於110年12月31日終止，
      則原告（備位）主張因被告自110年10月起迄今積欠租金
      已達2個月以上，爰以民事準備㈡狀作為給付房租之催告，
      請被告於該書狀111年7月15日送達後7日內給付所積欠之
      全部房租，即⑴自110年10月至12月每月各20,000元、自11
      1年1月至7月每月各40,000元之租金、積欠之水電費與管
      理費16,126元（總計356,126元）及自111年7月23日起至
      清償日止之法定遲延利息、⑵被告應自系爭租約之終止日
      即111年7月23日起至被告返還系爭房屋暨停車位之日止，
      每月之不當得利40,000元、⑶被告另須給付原告先行墊付
      水電費1,191元，及自被告收受日翌日即111年8月19日起
      至清償日止之法定利息，逾期未繳付即視為終止系爭租約
      。
　㈤並聲明：
　　⒈被告應將門牌號碼臺南市○○區○○路00號之房屋及地下一樓
      之停車位內渠所有之物品騰空，並遷讓返還予原告。被告
      亦應返還系爭房屋鑰匙。
　　⒉被告應給付原告196,126元，及自起訴狀繕本送達翌日起至
      清償日止，按週年利率百分之5計算之利息，暨自111年4
      月1日起至返還第1項房屋暨停車位之日止，按月給付原告
      40,000元。
　　⒊被告應給付原告1,191元，及自111年8月19日起至清償日止
      ，按週年利率百分之5計算之利息。　
二、被告辯稱：
　㈠系爭房屋目前仍有滲漏水之情，致不能達租賃之目的：
　　⒈由被告所拍攝之系爭房屋漏水後屋況照片、前任承租人所
      發表之FB文章及其所拍攝之漏水照片（被證1、3)，足證
      系爭房屋漏水嚴重，致媜館汗蒸美容各項裝潢毁損，造成
      被告無法繼續營業，是被告已舉證系爭房屋為一漏水屋之
      事實。
　　⒉原告應就其已將系爭房屋滲漏水修繕完畢之事實，負舉證
      責任：被告已證明系爭房屋為漏水屋，致媜館汗蒸美容無
      法繼續營業，而於被告抗辯系爭房屋為漏水屋並行使同時
      履行抗辯權後，原告復主張其已將系爭房屋滲漏水情形修
      繕完畢，不會再漏水云云，則自應由原告就系爭房屋滲漏
      水已修繕完畢，不會再漏水之事實，負舉證責任，惟由原
      告所提出之水電師傅進場排出積水之影片、管理委員會支
      出引流之單據等證物（原證10、11），至多僅能證明原告
      有對系爭房屋進行修繕，然於原告進行修繕後，系爭房屋
      是否確已修繕完畢，不會再發生漏水問題，尚無從證明，
      且被告亦否認系爭房屋滲漏水情形已修繕完畢，是本件仍
      應由原告就系爭房屋已修繕完畢，不會再滲漏水之事實負
      舉證責任。
　　⒊原告並無交付或保持系爭房屋合於約定使用、收益之狀態
      ：　
　　  ⑴原告雖表示其已找尋維修師傅就系爭房屋之漏水問題進
        行修繕處理，然系爭房屋漏水之狀況甚為嚴重，故該漏
        水問題要無可能僅係三樓房屋冷氣排水管堵塞所致，而
        仍應有其他更嚴重之原因，且原告亦曾透過通訊軟體LI
        NE向被告之配偶阮靜瑜陳稱「勢必得去告三樓屋主才有
        辦法一勞永逸解決漏水問題」等語，顯見其業已自承該
        漏水問題並未修繕完畢。
　　　⑵縱認原告已對系爭房屋之漏水問題修繕完畢，然原告迄
        今仍未對該漏水問題所致之系爭房屋天花板、牆壁、 
        裝潢及電器設備損壞等問題進行修繕，使系爭房屋回復
        成可供營業使用，合於約定使用、收益之狀態，則原告
        主張其並無所謂拒絕修繕或未予修繕之情形云云，顯非
        事實。
    ⒋被告並無違反善良管理人注意義務保管系爭房屋：被告於
      暫停營業之期間，每月均有定期至系爭房屋進行清潔及收
      取信件，被告係直至110年8月底準備重啟營業打開系爭房
      屋之大門時，才發現系爭房屋嚴重漏水，且天花板、牆壁
      、裝潢及電器設備等亦均因漏水而損壞，而被告發現此情
      形後，便立即通知原告，是被告並無違反善良管理人之注
      意義務，亦無怠為通知之情形。況民法第437條第1項但書
      係規定，如租賃物有修繕必要之事實已為出租人所已知者
      ，承租人即不負此通知之義務。本件系爭房屋之漏水問題
      ，於前任承租人承租即已存在，前任承租人亦係因原告遲
      遲不願處理該漏水問題，最終才無奈認賠，與原告終止租
      約，是原告顯然早已知曉系爭房屋存有漏水瑕疵，依上揭
      規定，被告應無庸負擔此通知義務。
  ㈡系爭房屋存有漏水之瑕疵，而被告承租系爭房屋之目的，係
    為經營「媜館汗蒸美容」汗蒸幕、瘦身美容、按摩事業，是
    原告自應交付符合營業目的之房屋供被告使用、收益，且系
    爭房屋既係作為痩身美容按摩店鋪之用，被告當需將該店鋪
    長期保持美觀、清潔及安全，以招攬顧客上門消費，並確保
    顧客於店内消費之安全，然系爭房屋因漏水而產生髒汙、漬
    跡，甚或造成天花板、牆壁毀損，除已影響該店鋪之美觀、
    清潔外，更將生漏水情事而造成顧客消費安全上之疑慮，是
    系爭房屋之漏水問題已導致媜館汗蒸美容無法繼續營業，系
    爭房屋顯然不合於約定使用、收益之狀態，且被告催告原告
    限期修繕後，原告仍不予理會，故被告自得以系爭房屋有滲
    漏水情形，及天花板、牆壁、裝潢、電器設備損壞且尚未修
    繕完成，致媜館汗蒸美容無法營業為由，行使同時履行抗辯
    而拒付110年10月以後租金。
　㈢被告並未同意系爭租約於110年12月31日終止：被告僅有與原
    告達成110年8月、9月免收祖金、110年10月至12月每月收取
    20,000元租金之協議，然並未同意於110年12月31日終止系
    爭租約，搬離系爭房屋，故被告應無違反系爭租約之情，且
    原告就其所主張兩造合意於110年12月31日終止系爭租約一
    事，並未舉證以實其說，則原告主張被告違反系爭租約之約
    定，應給付違約金云云，並不足採。至原告主張其民事準備
    ㈡狀係於111年7月15日送達被告乙節，被告不爭執。
　㈣被告雖自110年8月起即未再繳納租金，然因原告尚未將爭房
    屋滲漏水瑕疵修繕完成，致被告無法使用系爭房屋，故原告
    不得請求被告給付⒈自110年10月起至110年12月止之租金6萬
    元（每月2萬元）；⒉自111年1月起至111年3月止之租金或違
    約金共12萬元（每月4萬元）。另被告對其積欠原告水電費
    、管理費合計共17,317元乙情，則不爭執。
　㈤並聲明：
　　⒈原告之訴駁回。
　　⒉如受不利之判決，被告願供擔保，請准宣告免為假執行。
三、兩造不爭執之事項：
  ㈠原告為坐落臺南市○○區○○段0000地號及其上同段2178建號即
    門牌號碼臺南市○○區○○路00號房屋（即系爭房屋）、同段21
    69建號即門牌號碼臺南市○○區○○00街00號地下一樓停車位（
    權利範圍3/96，即系爭停車位）之所有權人。
  ㈡兩造於109年7月6日簽訂房屋租賃契約書，約定由原告將系爭
    房屋及停車位（編號131）出租予被告所獨資經營之「媜館
    汗蒸美容」營業使用，雙方約定租賃期間為自109年4月29日
    起至119年2月4日止，租金為每月40,000元；該租賃契約書
    並經本院所屬民間公證人余乾慶事務所公證在案（109年度
    南院民公慶字第01113號公證書）。
  ㈢系爭租約之條款各約定如下：
    ⒈第11條第2項約定：「乙方（即媜館汗蒸美容）積欠租金達
      兩個月以上，或違反本契約各條款之規定時，經甲方（即
      原告）定七日之期間催告限期繳納仍不支付或改善時，不
      待期限屆滿，甲方得隨時終止租約，並請求乙方立即遷讓
      交還房屋暨支付遲延租金，因此乙方所受之損失甲方概不
      負責。…」。
    ⒉第11條第3項約定：「乙方（即媜館汗蒸美容）於租約終止
      後未交還房屋者，自終止租約之翌日起至乙方遷讓完畢之
      日止，乙方應按月租金計算之每日租金金額的二倍作為違
      約金給付，…。」。
  ㈣原告於租賃標的物現況說明書項次第8項「是否有滲漏水情形
    」中係勾選「否」，並經其委託人盧嘉玉親自簽名蓋章。
  ㈤媜館汗蒸美容於110年5月12日向主管機關申請歇業並經核准
    在案。
  ㈥被告於110年8月30日發現系爭房屋有滲漏水之情形，於110年
    9月1日經通知原告後，原告於翌日前往查看，並於110年9月
    5日前往系爭房屋將三樓冷氣排水管連結大樓排水管之交接
    處進行水管引水、止流之修繕。
  ㈦兩造對系爭房屋之天花板、牆壁、裝潢及電器設備等因滲漏
    水而受有毀損乙情，均不爭執。
  ㈧被告曾於110年10月21日寄發台南新南郵局第459號存證信函
    予原告，通知其系爭房屋有滲漏水之情，致毀損裝潢及經營
    設備，並請為原告為修繕等語。
  ㈨被告自110年8月起即未再繳納租金。
  ㈩原告同意被告免繳付110年8月、9月租金，並同意自110年10
    月起至110年12月止之租金每月僅收取20,000元。
  被告對其積欠原告水電費、管理費合計共17,317元乙情，不
    爭執。
  原告於110年10月6日下午6時許曾以LINE告知被告之配偶阮靜
    瑜：「還是要請您這邊做決定是否續租，如果不要的話那就
    如同那天談的，年底為止我們這邊願意10-12月份減租到一
    半，且必須恢復原本出租給您的狀態」等語；復於110年10
    月8日下午2時42分許以LINE告知被告之配偶阮靜瑜：「…若
    是不租的話就如同上次協議的到12月份為止我們願意將租金
    調降至2萬，而到12月底請將房屋回歸原狀歸還我們」等語
    。
  被告之配偶阮靜瑜於110年11月間以LINE告知原告：「現在已
    逐步拆遷110年10月11月份的房租請從房屋押金扣～」，原告
    則回以：「那就請你拆除連同鑰匙歸還」。
  被告迄今仍占用系爭房屋。　
四、本院之判斷：
  ㈠系爭房屋目前是否仍有滲漏水之情，致不能達租賃之目的？
　　⒈按出租人應以合於所約定使用收益之租賃物交付承租人，
      並應在租賃關係存續中，保持其合於約定使用、收益之狀
      態，民法第423條定有明文。此項租賃物之交付與合於約
      定使用收益狀態之保持，乃出租人之主要義務，與承租人
      支付租金之義務，彼此有對價關係，如於租賃關係存續中
      ，出租人未使租賃物合於約定使用收益狀態，而致承租人
      不能達租賃之目的者，承租人非不得行使同時履行抗辯權
      ，而拒絕租金之給付（最高法院102年度台上字第1892 號
      民事判決參照）。
　　⒉查被告於110年8月30日發現系爭房屋有滲漏水之情形，於1
      10年9月1日經通知原告後，原告於翌日前往查看，並於11
      0年9月5日前往系爭房屋將三樓冷氣排水管連結大樓排水
      管之交接處進行水管引水、止流之修繕；且系爭房屋之天
      花板、牆壁、裝潢及電器設備等因滲漏水而受有毀損等情
      ，為兩造不爭執之事實（不爭執事項㈥、㈦），惟被告爭執
      系爭租賃物之現況不合於所約定之使用收益狀態，則依前
      開說明，原告自應就系爭租賃物之現況係合於約定使用收
      益狀態之有利於己事實負舉證之責。
　　⒊至原告雖以兩造於109年1月6日即簽訂系爭租約，被告於10
      9年3、4月間裝潢完畢後即開始使用系爭房屋直至隔年5月
      ，途中歷經裝潢及雨季，長達1年均未發生漏水之情形，
      應可認定系爭房屋本身並無漏水之情形，而合於約定使用
      收益之狀態云云，惟原告就系爭租賃物於110年8月間發生
      滲漏水情事既不爭執，且被告爭執該滲漏水情事尚未完全
      修復，則原告自應就110年8月發生滲漏水並修繕後，系爭
      租賃物之現況確合於約定使用收益狀態負舉證之責，尚難
      以滲漏水發生前被告曾使用系爭租賃物而免除其就系爭租
      賃物現況合於約定使用收益之舉證責任。
    ⒋綜上，原告既未舉證證明系爭租賃物現況合於約定使用、
      收益之狀態，則被告自得以系爭房屋有滲漏水情形，及天
      花板、牆壁、裝潢、電器設備損壞且尚未修繕完成，致無
      法營業為由，行使同時履行抗辯，而拒付110年10月以後
      租金。
　　⒌另原告爭執被告有未盡善良管理人注意義務保管系爭房屋
      之情乙節，因此節僅涉及被告因滲漏水所得請求之損害賠
      償額，而與本件原告請求被告遷讓房屋、給付租金、違約
      金、不當得利等情無涉，是本院認無調查並認定之必要，
       附此敘明。   
  ㈡原告主張依民法第455條、第767條第1項規定請求被告騰空遷
    讓返還系爭房屋及地下一樓停車位，並返還系爭房屋鑰匙，
    為無理由： 
    ⒈原告並未舉證證明系爭租約業經兩造合意於110年12月31日
      終止：原告就此雖提出兩造之LINE對話為證據，惟觀諸兩
      造之對話內容，被告雖曾於110年11月間向原告稱：「請
      問有沒有要賠償？ …現在已逐步拆遷。110年10月11月份
      的房租請從房屋押金扣～」經原告回覆：「那就請你拆除
      連同鑰匙歸還」，被告隨即回覆：「我們問你如何賠償？
      」（本院卷㈠第167頁）是被告辯稱前開「逐步拆遷」係因
      原告要求其拆除漏水的地方後拍照，以向第三人求償，尚
      符合前開客觀證據而堪憑採。否則，若被告確已同意合意
      終止租約，原告無需於110年10月6日以LINE告知被告：「
      還是要請您這邊做決定是否續租…」；其後於110年10月8
      日又以LINE告知被告：「若是不租的話就如同上次協議的
      到12月份為止我們願意將租金調降至2萬，而到12月底請
      將房屋回歸原狀歸還我們」（不爭執事項），是原告主
      張兩造已合意終止租約云云，尚難憑採。   
    ⒉原告主張因被告自110年10月起迄今積欠租金已達2個月以
      上，是其以民事準備㈡狀催告被告應於該書狀送達後7日內
      給付所積欠之租金，逾期未繳即視為終止系爭租約，為無
      理由：依前所述，原告並未提出證據證明110年8月滲漏水
      後之修繕情形已使系爭租賃物合於約定使用收益狀態，是
      原告既未舉證證明其已盡出租人之主要義務，而被告即承
      租人之支付租金義務，與原告之主要義務有對價關係，是
      被告行使同時履行抗辯權而拒絕租金之給付，於法自屬有
      據，原告自不得主張因被告自110年10月起迄今積欠租金
      已達2個月以上、催告被告給付未果而終止系爭租約。
　　⒊系爭租賃契約既尚未合意或依法終止，則原告主張依民法
      第455條、第767條第1項規定請求被告騰空遷讓返還系爭
      房屋及停車位，並返還系爭房屋鑰匙，為無理由，應予駁
      回。  
  ㈢依前所述，被告行使同時履行抗辯權，於法有據；而原告主
    張系爭租賃契約已終止，未能憑採。從而，原告主張依民法
    第439條規定、系爭租約第11條第3項約定請求被告給付：⒈
    自110年10月起至110年12月止之租金6萬元（每月2萬元）；
    ⒉自111年1月起至111年3月止之租金或違約金共12萬元（每
    月4萬元）；並依民法第179條規定請求被告自111年4月1日
    起至被告遷讓返還系爭房屋及停車位之日止，按月給付原告
    相當於租金之不當得利40,000元，均無理由，亦應予駁回。
     
  ㈣水電費及管理費17,317元部分：被告對其積欠此部分費用並
    不爭執，是原告此部分之請求，為有理由。 
五、綜上所述，因原告未能舉證證明系爭租賃物之現況符合約定
    之使用收益狀態，被告復行使同時履行抗辯，是兩造之租賃
    契約尚未終止，則原告本於系爭租約之約定，請求被告給付
    積欠水電費及管理費17,317元，及其中16,126元部分自起訴
    狀繕本送達翌日即111年4月28日起，其中1,191元部分，自1
    11年8月19日（即原告111年8月15日民事陳報狀送達被告翌
    日）起，均至清償日止，按週年利率百分之5計算之利息部
    分，為有理由，應予准許，逾此部分之請求，則無理由，應
    予駁回。又本判決原告勝訴部分係就民事訴訟法第427條第1
    項所定訴訟適用簡易程序所為被告敗訴之判決，依同法第38
    9條第1項第3款之規定，應依職權宣告假執行。而被告陳明
    願供擔保請准免為假執行，本院依民事訴訟法第392條第2項
    之規定，酌定相當之擔保金額併宣告之。
六、因本案事證已臻明確，兩造其餘主張陳述及所提之證據，均
    毋庸再予審酌，附此敘明。　　
七、據上論結，本件原告之訴為一部有理由，一部無理由，依民
    事訴訟法第436條第2項、第79條、第389條第1項第3款、第
    392條第2項，判決如主文。
中　　華　　民　　國　　111 　年　　11　　月　　17　　日
                  臺灣臺南地方法院臺南簡易庭
                        法  官  洪碧雀
以上正本證明與原本無異。
如不服本判決，應於送達後20日內向本院提出上訴狀（須附繕本
）。如委任律師提起上訴者，應一併繳納上訴審裁判費。
中　　華　　民　　國　　111 　年　　11　　月　　17　　日
                        書記官  林政良